【裁判字號】    90,易,687
【裁判日期】    901128
【裁判案由】    賭博
【裁判全文】
臺灣雲林地方法院刑事判決                          八九十年度易字第六八七號
    公  訴  人  臺灣雲林地方法院檢察署檢察官
    被      告  甲○○
    選任辯護人  林永山
右列被告因賭博案件，經檢察官提起公訴（九十年度偵字第三一七六號），本院判決
如左：
    主  文
甲○○連續意圖營利，聚眾賭博，處有期徒刑肆月，併科罰金壹萬元，有期徒刑如易
科罰金，罰金如易服勞役，均以佰元折算壹日。緩刑貳年。
扣案之傳真機壹台、六合彩簽單參拾張均沒收。
    事    實
一、甲○○為補貼家用，意圖營利，並基於概括之犯意，自民國九十年七月十七日起
    至同年月二十五日止，連續在雲林縣古坑鄉崁腳村十三鄰南昌二十九之一號住處
    ，提供予不特定人簽賭六合彩，聚集不特定多數人親自到場或以電話、傳真簽注
    之方式賭博財物。賭博之方式為，於上開期間內，每逢週二、四、六下午八時三
    十分香港「六合彩」開獎前，由賭客以上開方式簽注號碼，計有「港二星」、「
    港三星」、「港四星」、「台碰」、「台特尾」及「台號」六種，每簽一支賭資
    依序為新台幣（下同）七十五元、六十五元、六十元、七十五元、六十八元及八
    十元，如簽中，依序可得彩金五千元、五萬元、六十萬元、四千元、二萬元及不
    等之倍數，未簽中者，賭資即全部歸甲○○所有。嗣於九十年七月二十五日上午
    八時五十分許，為警持搜索票在上址搜索查獲，並扣得甲○○所有供賭博所用之
    傳真機一台及簽單三十張。
二、案經雲林縣警察局移送臺灣雲林地方法院檢察署檢察官偵查起訴。
    理    由
一、訊據被告甲○○，對於其為補貼家用，在右揭時、地連續經營六合彩賭博之事實
    ，坦承不諱。此外，復有為警查獲被告所有供賭博所用之傳真機一台和簽單三十
    張扣案可憑，本件事證明確，應予依法論科。
二、核被告所為，因其所提供之彩金低於簽中之機率，其有營利之意圖，足以認定，
    故被告除犯刑法第二百六十六條第一項本文普通賭博罪外，另觸犯同法第二百六
    十八條意圖營利供給賭博場所罪及意圖營利聚眾賭博罪。被告於當期六合彩開獎
    前之多次接續行為，均係基於一個賭博犯意，以達成當次意圖營利供給賭博場所
    、意圖營利聚眾賭博及賭博犯行之各個舉動，應評價為一行為。又其一行為而觸
    犯上開三罪名，為想像競合犯，應從一情節最重之意圖營利聚眾賭博罪處斷。被
    告先後四次經營六合彩賭博犯行，時間緊接，犯罪構成要件相同，顯係基於概括
    犯意反覆為之，為連續犯，應依刑法第五十六條規定論以一罪，並加重其刑。爰
    審酌被告並無犯罪前科之素行，有被告刑案資料查註紀錄表及台灣高等法院被告
    全國前案紀錄表在卷可參，為補貼家用所為之犯罪動機、目的，與經營六合彩供
    人簽賭財物以從中獲取不法利益，助長社會僥倖心理，使人廢時失業，易趨於遊
    惰，影響正常之社會經濟活動，惟犯後坦承犯行，態度良好等一切情狀，量處被
    告如主文第一項所示之刑，併諭知易科罰金及易服勞役之折算標準。又被告未曾
    受有期徒刑以上刑之宣告，有上開前科紀錄可按，因無適當之工作，為補貼家用
    ，始心圖僥倖，誤罹刑章，經此罪刑之宣告後，當知警惕，信無再犯之虞，爰併
    宣告緩刑二年，以啟自新。另扣案之傳真機一台及簽單三十張，為被告所有，並
    供犯罪所用，為被所坦承，足信無誤。雖被告辯稱該傳真機已購買一、二十年，
    非專供經營六合彩所用云云。然被告所有供犯罪物品之沒收，並不以專供犯罪使
    用者為限，本院審酌被告前開犯罪情節，認上開扣押物應予沒收為當，故併予宣
    告沒收。
據上論斷，應依刑事訴訟法第二百九十九條第一項前段，刑法第五十六條、第二百六
十六條第一項前段、第二百六十八條、第五十五條、第七十四條第一款、第四十一條
第一項前段、第四十二條第二項、第三十八條第一項第二款，罰金罰鍰提高標準條例
第一條前段、第二條，判決如主文。
本案經檢察官施添寶到庭執行職務。
中      華      民      國      九十    年      十一      月  二十八    日
                                         臺灣雲林地方法院刑事第一庭
                                             法  官
右正本證明與原本無異。
如不服本判決，應於送達後十日內，向本院提出上訴狀。（須附繕本）
                                             書記官
中      華      民      國      九十      年      二      月    十三    日
刑法第二百六十六條第一項
在公共場所或公眾得出入之場所賭博財物者，處一千元以下罰金。但以供人暫時娛樂
之物為賭博者，不在此限。
刑法第二百六十八條
意圖營利，供給賭博場所或聚眾賭博者，處三年以下有期徒刑，得併科三千元以下罰
金。


司法院資訊處製作；財團法人民間司法改革基金會備份。
